【裁判字號】    89,交聲,117
【裁判日期】    890710
【裁判案由】    違反道路交通管理處罰條例聲明異議
【裁判全文】
臺灣臺北地方法院交通事件裁定                    八十九年度交聲字第一一七號
    異議人即
    受處分人  甲○○
右列受處分人因違反道路交通管理處罰條例案件，對於臺北市交通事件裁決所中華民
國八十九年一月十日所為之處分( 原處分案號：北市交裁車字第22-17801號 )聲明異
議，本院裁定如左：
        主      文
異議駁回。
        理      由
一、按汽車駕駛人駕車在鐵路平交道遮斷器開始放下或警鈴已響、閃光號誌已顯示時
    ，仍強行闖越者，處銀元二千元以上四千元以下( 即新臺幣六千元以上一萬二千
    元以下 )罰鍰並記違規點數三點，道路交通管理處罰條例第五十四條第一款及第
    六十三條第一項第三款定有明文。
二、本件受處分人即異議人甲○○於八十八年十月十二日上午十一時卅三分許，駕駛
    一輛車牌DB-9455 號自用小客車，途經臺南縣仁德鄉○○路○路平交道，在遮斷
    器開始放下、警鈴已響且閃光號誌已顯示之際，猶駕車強行闖越，為內政部警政
    署鐵路警察局第三警務段所設置之「微電腦自動照相機」拍照採證後，以受處分
    人有違反道路交通管理處罰條例第五十四條第一款規定之行為掣單舉發。嗣受處
    分人於舉發通知單指定應到案日期前申訴，原處分機關請舉發單位調查結果，仍
    認受處分人確有前揭違規行為，原處分機關即依道路交通管理處罰條例第五十四
    條第一項( 誤載：第一項，因道路交通管理處罰條例第五十四條條文未分項 )第
    一款及第六十三條第一項第三款規定，於八十九年一月十日逕行裁處新臺幣六千
    元罰鍰並記違規點數三點。
三、訊據受處分人固不否認其駕駛該輛車牌DB-9455 號自用小客車於前揭時地為警拍
    照之事實，惟矢口有何違反道路交通管理處罰條例之行為，辯稱略以「當時該處
    鐵路平交道警鈴響起警示燈顯示時，本人已駕車通過停止線，故係正在通過。再
    依採證相片顯示本人左方適有一輛聯結車亦在通過，以該輛聯結車之車身長度判
    斷，當警示燈響起時，其大半車身早已越過柵欄，益見當時兩車同時前進且均已
    越過停止線。本人依道路交通安全規則規定，行近鐵路平交道遇燈號亮起時，快
    速通過，應無違規。該處鐵路平交道應先放下柵欄，不應先響起警鈴，有故設陷
    阱之嫌」云云。
三、經查：本件受處分人既不否認其係領有駕駛執照之駕駛人，則其就「道路交通安
    全規則」第一○四條第一項第二款「汽車行駛中，駕駛人看到鐵路平交道標誌或
    標線後，應即將速度減低至時速十五公里以下。於接近平交道時，鐵路平交道設
    有警鈴及閃光號誌者，警鈴已響、閃光號誌已顯示，駕駛人應暫停俟火車通過後
    ，看、聽鐵路兩方確無火車駛來，始得通過。如警鈴未響、閃光號誌未顯示，仍
    應看、聽鐵路兩方無火車駛來，始得通過」之規定，自應知之甚稔。本件舉發單
    位( 內政部警政署鐵路警察局第三警務段 )已就受處分人之申訴，於八十八年十
    二月廿三日以(八八)鐵三警行字第四六二八號書函，就該單位設置於臺南縣仁德
    鄉○○路○路平交道之「微電腦自動照相機」運作正常，於該處平交道警鈴響起
    、閃光號誌顯示六秒後，開始拍攝闖越平交道之違規車輛，本件受處分人係在該
    平交道警鈴響起、閃光號誌顯示七、八秒後，依舊駕車闖越平交道等情說明甚詳
    ，並有該函影本一件及採證相片二張在卷可資佐證。受處分人所辯無非係卸責之
    詞，不足採信。本件違規事證明確，從而原處分機關依道路交通管理處罰條例第
    五十四條第一項( 誤載：第一項，道路交通管理處罰條例第五十四條未分項，應
    予刪除更正 )第一款及第六十三條第一項第三款規定，裁處新臺幣六千元罰鍰並
    記違規點數三點，核無違誤。本件異議為無理由，應予駁回。
據上論斷，應依道路交通案件處理辦法第十九條，裁定如主文。
中      華      民      國    八  十  九    年     七     月     十     日
                          臺灣臺北地方法院交通法庭
                              法  官  鍾    華
右正本證明與原本無異
如不服本裁定應於送達後五日內向本院提出抗告狀
                              書記官  黃 繡 琴
中      華      民      國    八  十  九    年     七     月     十     日


司法院資訊處製作；財團法人民間司法改革基金會備份。
